---
title: "Laboratorio#2"
author: Julian Andres Ramirez, Samuel David, Isaac Tadina, Jose Manuel Fonseca, Juan Jose Sanchez
output: html_document
---

## Bloque 1

### punto 1

-   Simule el lanzamiento de dos dados en R con un tamaño de muestra inicial de 100

    ```{r}
      dado1 = sample(c(1,2,3,4,5,6), size = 100, replace = TRUE)
      dado2 = sample(c(1,2,3,4,5,6), size = 100, replace = TRUE)
      simulacion1 = as.data.frame(cbind(dado1,dado2))
    ```

### punto 2

-   Construya una tabla de frecuancias relativas cruzadas

    ```{r}
      table(simulacion1$dado1,simulacion1$dado2)
    ```

### punto 3

-   Realice la misma simulación del punto 1, pero esta vez cambie los tamaños de muestra para n=10e3 y 10e5. ¿Qué observa?, ¿Cómo cambia la tabla de frecuencias relativas cruzada?

    ```{r}
    
    
     dado3 = sample(c(1,2,3,4,5,6), size = 10000, replace = TRUE)
      dado4 = sample(c(1,2,3,4,5,6), size = 10000, replace = TRUE)
      simulacion2 = as.data.frame(cbind(dado3,dado4))
      table(simulacion2$dado3,simulacion2$dado4)
    ```
    
    
    
    ```{r}
      dadoX = sample(c(1,2,3,4,5,6), size = 1000000, replace = TRUE)
      dadoY = sample(c(1,2,3,4,5,6), size = 1000000, replace = TRUE)
      simulacion3 = as.data.frame(cbind(dadoX,dadoY))
      table(simulacion3$dadoX,simulacion3$dadoY)
    ```  
   ¿Que observa?¿Cómo cambia la tabla de frecuencias relativas cruzada?
  R) Podemos ver que a medida que el tamaño de muestra se va volviendo mas grande, los resultados en la     tabla de frecuencia relativa cruzada se van volviendo mas cercanos
    
    


### punto 4

-   Guarde en un data frame la simulación con el último tamaño de muestra. Encuentre la probabilidad para Y = 1 y compárela con la probabilidad condicional de Y = 1 dado X = 3. ¿Qué puede concluir? Considere a X como el resultado obtenido en el dado 1 y Y como el resultado obtenido en el dado 2

-Probabilidad para Y=1
    ```{r}
        mean(simulacion3$dadoY==1)#Probabilidad para Y=1
    ```
-Probabilidad para Y=1 dado X=3

    ```{r}
       mean(simulacion3[simulacion3$dadoX==3,]$dadoY==1)
    ```
  ¿Qué puede concluir?
  R) Gracias a los resultados obtenidos podemos ver que el resultado obtenido en el dado X no afecta en nada al resultado Y. (MUTUAMENTE EXCLUYENTES)

### punto 5

-   Defina el evento A como: la suma de los dos dados es al menos 9 y el evento B como: ambos números son iguales. Encuentre 𝑃(𝐴 ∪ 𝐵), 𝑃(𝐵̅ ), 𝑃(𝐴̅ ∩ 𝐵̅ ) y 𝑃(𝐴 ∩ 𝐵)


- La suma de los dados es al menos 9
    ```{r}
    #La suma de dos dados es al menos 9
    A= mean(simulacion3$dadoX+simulacion3$dadoY >= 9)
    A
    ```
- Ambos numeros son iguales
    ```{r}
    #Ambos numeros son iguales
    B = mean(simulacion3$dadoX==simulacion3$dadoY)
    B
    ```
- 𝑃(𝐴 ∩ 𝐵)
    ```{r}
     AnB = mean((simulacion3$dadoX==simulacion3$dadoY) & (simulacion3$dadoX+simulacion3$dadoY >= 9))
      AnB
    ```
    
- 𝑃(𝐴 ∪ 𝐵)
    ```{r}
    AuB=A+B-AnB
    AuB
    ```
-𝑃(𝐵̅ )
    ```{r}
      B_c = 1 - B
      B_c
    ```
- 𝑃(𝐴̅ ∩ 𝐵̅ )
    ```{r}
      Ac_n_Bc = 1 - AuB
      Ac_n_Bc
    ```
  
## Bloque 2

-   Suponga que se cuenta con una prueba para detectar la enfermedad A, que es positiva el 90% de las veces cuando se realiza en un paciente que tiene dicha enfermedad, y es negativa el 95% de las veces cuando se realiza en una persona que no tiene la enfermedad. También se sabe que la enfermedad afecta a un 1% de la población.

### Punto 1
-   Construya una muestra aleatoria de tamaño 100000, que contenga “Sí” y “No”, con probabilidades de 1% y 99%, respectivamente.
    ```{r}
       muestra = sample(c("Si","No"), size = 100000,  replace = TRUE, prob = c(0.01,0.99))
    ```

### Punto 2
-   Construya una muestra aleatoria a partir del vector de valores (“Negativo” y “Positivo”), que de
cuenta de que la probabilidad de que el test salga “Negativo” dado que “No” tiene la
enfermedad A es del 95%. Presente tablas de contingencia cruzadas condicionadas de acuerdo
con si tiene o no tiene la enfermedad.
    ```{r}
       pruebas = rep(NA,100000)
       pruebas[muestra == 'No'] = sample(c('Positivo','Negativo'),
                                          size = sum(muestra == 'No'),
                                          replace = TRUE,
                                          prob = c(0.05,0.95))
       table(pruebas,muestra)
       table(pruebas,muestra)/sum(muestra == 'No')
       
    ```

### Punto 3
-   Construya una muestra aleatoria a partir del vector de valores (“Negativo” y “Positivo”), que de
cuenta de que la probabilidad de que el test salga “Positivo” dado que “Sí” tiene la enfermedad
A es del 90%. Presente tablas de contingencia cruzadas condicionadas de acuerdo con si tiene o
no tiene la enfermedad.
    ```{r}
        pruebas = rep(NA,100000)
       pruebas[muestra == 'Si'] = sample(c('Positivo','Negativo'),
                                          size = sum(muestra == 'Si'),
                                          replace = TRUE,
                                          prob = c(0.9,0.1))
       table(pruebas,muestra)
        table(pruebas,muestra)/sum(muestra == 'Si')
        
    ```
     
### Punto 4
-   Calcule la probabilidad de tener la enfermedad dado que el test  positivo. Realice los
cálculos utilizando las variables simuladas.
    ```{r}
      pruebas[muestra == 'Si'] = sample(c('Positivo','Negativo'),
                                          size = sum(muestra == 'Si'),
                                          replace = TRUE,
                                          prob = c(0.9,0.1))
      pruebas[muestra == 'No'] = sample(c('Positivo','Negativo'),
                                          size = sum(muestra == 'No'),
                                          replace = TRUE,
                                          prob = c(0.05,0.95))
      prob = table(pruebas, muestra) / length(muestra)
      prob
      
    ```
Sea P(A) la probabilidad de tener la enfermedad y P(C) la probabilidad de que
la pruebas salga positiva.

La probabilidad de P(A/C) = P(A n C) / P(C), ahora teniendo en cuenta la tabla con 
los datos simulados, tenemos que  P(A /C) = prob[4] / (prob[2] + prob[4])
    ```{r}
    A_dado_C = prob[4] / (prob[2] + prob[4])
    A_dado_C
    ```

  
### Punto 5

-   Realice los cálculos del punto anterior, utilizando la información del enunciado y el Teorema de
Bayes. ¿Qué puede concluir?

Sea P(A) la probabilidad de tener la enfermedad, que es P(A)=0.01 

Sea P(B) la probabilidad de no tenga la enfermedad, que es P(A)=0.99

Sea P(C) la probabilidad de que la prueba salga positiva

Sea P(C/A) la probabilidad de que la prueba salga positiva, dado que tiene la enfermedad, que es P(C/A) = 0.9

Sea P(C/B) la probabilidad de que la prueba salga positiva, dado que no tiene la enfermedad, que es P(C/B) = 1 - 0.95 = 0.05

En base al teorema de Bayes podemos afirmar que P(C):

P(C) = P(C/A)*P(A) + P(C/B)P(B)
= (0.9)*(0.01) + (0.05)(0.99)
= 0.0585

Ahora calculemos P(A/C)

P(A/C) = P(A n C) / P(C)
= P(C/A)*P(A) / P(C)
 = ((0.9)(0.01)) /  0.0585 = 0.1538462
 
 ¿Qué puede concluir?
 R) Se puede concluir que la probabilidad con los datos simulados es bastante cercana
    a la probabilidad calculada aplicando el teorema de Bayes.
 
## Bloque 3

 ###Punto 1
 
Simule 1000 valores para cada una de las distribuciones de probabilidad uniforme discreta,
binomial, Poisson, uniforme continua, normal y Exponencial. Especifique libremente los parámetros
para cada una de ellas. Encuentre media y desviación estándar para cada uno de los vectores
simulados y compare dichos resultados con los obtenidos con las fórmulas de valor esperado y
desviación estándar estudiados en clase.
```{r}
  library(extraDistr)
```

  Uniforme discreta
  
  - Media teorica = (max + min) / 2 = (3 + 1) / 2 = 2
  - Media : 
    ```{r}
       datos_unif_d = rdunif(1000,1,3)
       mean_unifd = mean(datos_unif_d)
       mean_unifd
    ```
   - Desviación estandar teorica = sqrt( ((a_n - a_0 + 1)^[2] -1)/12) = sqrt( ((3-1+1)^[2] -1)/ 12 ) = 0.81
   
   - Desviacion estandar con datos simulados :
    ```{r}
    sd_unifd = sd(datos_unif_d)
    sd_unifd
    ```
 
 
  Binomial
 
  - Media teorica = n * p = 5 * 0.3 = 1.5
  
  - Media con datos simulados :
    ```{r}
       datos_binom = rbinom(1000,5,0.3)
       mean_binom = mean(datos_binom)
       mean_binom
    ```
   - Desviación estandar teorica = n * p * q = sqrt (5 * 0.5 * 0.7) = sqrt(1.05) = 1.02
   
   - Desviacion estandar con datos simulados :
    ```{r}
    sd_binom = sd(datos_binom)
    sd_binom
    ```
 
  Poisson
  -Media teorica = lambda = 5
  -Media con datos simulados :
    
    ```{r}
       lambda = 5
       datos_pois = rpois(1000,lambda)
       mean_pois = mean(datos_pois)
       mean_pois
    ```
     - Desviación estandar teorica = sqrt(varianza) = sqrt(lambda) = sqrt(5) = 2.24
     
     - Desviacion estandar con datos simulados :
    ```{r}
       sd_pois = sd(datos_pois)
       sd_pois
    ```
 
  Uniforme Continua
  -Media teorica = (a + b) / 2 = (0 + 5) / 2 = 2.5
  -Media con datos simulados :
    ```{r}
       datos_unif = runif(1000,0,5)
       mean_unif = mean(datos_unif)
       mean_unif
    ```
  -Desviación estandar teorica = sqrt ( (b - a)^2 / 12 ) = sqrt ( (5 - 0)^2 / 12 ) = sqrt(25 / 12) = 1.44
  -Desviación estandar con datos simulados :
    ```{r}
       sd_unif = sd(datos_unif)
       sd_unif
    ```
    
  Normal
  -Media teorica = media = 2.5
  -Media con datos simulados :
    ```{r}
       datos_norm = rnorm(1000,2.5,1.5)
       mean_norm = mean(datos_norm)
       mean_norm
    ```
  -Desviación estandar teorica = desviacion estandar = 1.5
  -Desviación estandar con datos simulados:
    ```{r}
       sd_norm = sd(datos_norm)
       sd_norm
    ```

  Exponencial 
  -Media teorica = 1 / λ = 1 / 1.5 = 0.66
  -Media con datos simulados:
    ```{r}
       datos_exp = rexp(1000,1.5)
       mean_exp = mean(datos_exp)
       mean_exp
    ```
  -Desviación estandar teorica = sqrt( 1 / (λ^2) ) = sqrt( 1 / (1.5^2) ) =  0.66
  -Desviación estandar con datos simulados:
    ```{r}
       sd_exp = sd(datos_exp)
       sd_exp
    ```
 
 
 ###Punto 2
 
Calcule P{X ≤ 10} cuando X es una variable aleatoria binomial con parámetros n = 100, p = .1.
Ahora compare esto con la (a) aproximación a través de la distribución Poisson y (b) aproximación 
a través de la normal. Nota: Al utilizar la aproximación normal, escriba la probabilidad deseada como
P(X < 10,5) para utilizar la corrección de continuidad.

  - X es una variable aleatoria binomial
    ```{r}
       datos_pb = rbinom(1000,100,0.1)
       mean_pb = mean(datos_pb <= 10)
       mean_pb
    ```
 - X es una variable aleatoria Poisson
    ```{r}
       lambda2 = 100 * 0.1 ##Lamda = n*p
       datos_pp = rpois(1000,lambda2)
       mean_pp = mean(datos_pp <= 10)
       mean_pp
    ```
 
 - X es una variable aleatoria Normal
    ```{r}
       media = 100 * 0.1 #n*p
       desv_estandar = sqrt(100*0.1*0.9) # sqrt( n * p * (1-p) )
       datos_pn= rnorm(1000,media,desv_estandar)
       mean_pn= mean(datos_pn< 10.5)
       mean_pn
    ```
 



